# 因上海购房限价固定资产入账问题

提问人：鸣哥很怕烦 时间：2017-11-07 15:44:05
请问，企业在上海当地购商用地产，但现在是政府指导价，故签署合同时，只能按照政府指导价 1000 万元开具发票，而真实支付1300 万为实际购房费用，另外的 300 万作为服务费开具发票，请问，是否应该将 1300 作为固定资产价值入账？

回答人：chenyiwei
按实质重于形式原则处理。关键要取得该 300 万元没有对应服务，本质上是购房价款的相关证据。另外要关注该 300 万元能否税前扣除的问题。